vi: Kinh doanh & Công nghiệp > Nha khoa > Dụng cụ nha khoa: Chén bát nhỏ; Gương nha khoa; Bộ dụng cụ nha khoa; Cốc đánh bóng răng; Đài cao su đánh bóng răng
es: Economía e industria > Odontología > Utensilios dentales: Vasos dappen; Espejos dentales; Juegos de utensilios dentales; Copas de pulido; Cabezales de pulido
fr: Entreprise et industrie > Médecine dentaire > Instruments dentaires: Godets Dappen; Miroirs dentaires; Ensembles d’instruments dentaires; Cupules de prophylaxie; Micromoteurs de prophylaxie
tr: İş ve Endüstri > Diş Hekimliği > Dişçi Aletleri: Karıştırma Fincanları; Dişçi Aynaları; Dişçi Alet Setleri; Polisaj Lastikleri; Polisaj Başlıkları
zh-CN: 商业/工业 > 牙科 > 牙科工具: 牙科调药盘; 口腔镜; 牙科工具套装; 牙科专用抛光杯; 牙科专用抛光头
sk-SK: Obchod a priemysel > Zubné lekárstvo > Dentálne nástroje: Misky Dappen; Dentálne zrkadlá; Súpravy dentálnych nástrojov; Profylaktické nadstavce; Profylaktické hlavice
th: ธุรกิจและอุตสาหกรรม > ทันตกรรม > เครื่องมือทันตกรรม: ถ้วยสำหรับผสม; กระจกส่องฟัน; ชุดเครื่องมือทำฟัน; ถ้วยขัดฟัน; หัวกรอฟัน
ja: ビジネス・産業 > 歯科 > デンタルツール: ダッペンディッシュ; デンタルミラー; デンタルツールセット; プロフィーカップ; プロフィーヘッド
pl: Biznes i przemysł > Stomatologia > Narzędzia dentystyczne: Małe naczynia do mieszania; Lusterka dentystyczne; Zestawy narzędzi dentystycznych; Gumki do polerowania zębów; Głowice do polerowania zębów
pt-BR: Comercial e industrial > Odontologia > Instrumentos odontológicos: Potes Dappen; Espelhos odontológicos; Conjuntos de intrumentos odontológicos; Taças profiláticas; Escovas profiláticas
cs: Obchod a průmysl > Stomatologie > Zubařské nástroje: Míchací nádobky; Zubařská zrcátka; Sady zubařských nástrojů; Profylaktické pohárky; Profylaktické hlavice
el: Επιχειρηματικός & βιομηχανικός εξοπλισμός > Οδοντιατρική > Οδοντιατρικά εργαλεία: Πιάτα Dappen; Οδοντιατρικοί καθρέφτες; Οδοντιατρικά σετ εργαλείων; Κύπελλα στίλβωσης; Κεφαλές στίλβωσης
hu: Üzlet és ipar > Fogászat > Fogászati eszközök: Dappen tálkák; Fogászati tükrök; Fogászati eszközkészletek; Prophy kupák; Prophy fejek
en: Business & Industrial > Dentistry > Dental Tools: Dappen Dishes; Dental Mirrors; Dental Tool Sets; Prophy Cups; Prophy Heads
lt-LT: Verslas ir pramonė > Odontologija > Odontologiniai įrankiai: Dappen indai; Odontologiniai veidrodėliai; Odontologinių įrankių rinkiniai; Profilaktinės taurelės; Profilaktinės galvutės
fi: Yritys ja teollisuus > Hammashoito > Hammashoitovälineet: Sekoitusastiat; Suupeilit; Hammaslääkärin työvälinesetit; Hampaan puhdistuskupit; Hampaan puhdistuskärjet
sl-SI: Posel in industrija > Zobozdravstvo > Zobozdravstveno orodje: Mešalne posodice; Ustna ogledala; Kompleti zobozdravstvenega orodja; Profilaktične kapice; Profilaktični nastavki
it: Commercio e industria > Odontoiatria > Strumenti da dentista: Dappen; Specchi da dentista; Set di strumenti da dentista; Coppette per profilassi; Testine per profilassi
da: Erhverv og industri > Tandlæge > Tandlægeredskaber: Kopper; Tandlægespejl; Tandlægeredskabssæt; Fingerkopper (profylakse); Børstehoveder (profylakse)
de: Wirtschaft & Industrie > Zahnmedizin > Zahnmedizinische Instrumente: Dappengläser; Dentalspiegel; Zahnmedizinische Instrumentensets; Prophy-Kelche; Prophy-Köpfe
nb: Forretninger og industri > Odontologi > Tannverktøy: Dappenskåler; Tannspeil; Sett med tannverktøy; Prophykopper; Prophyhoder
sv: Företag och industri > Tandläkararbete > Tandläkarverktyg: Dappenglas; Tandläkarspeglar; Tandläkarutrustning; Polerkoppar; Polerhuvuden
ru: Бизнес и промышленность > Стоматология > Стоматологические инструменты: Стаканчики для смешивания материалов; Стоматологические зеркала; Наборы стоматологических инструментов; Профилактические стоматологические насадки; Профилактические стоматологические головки
zh-TW: 商業與各產業 > 牙科 > 牙科工具: 溶劑杯; 牙科用鏡; 牙科工具組; 抛光杯; 拋光噴頭
nl: Zakelijk en industrieel > Tandheelkunde > Tandartsinstrumenten: Dappenglaasjes; Tandspiegeltjes; Sets met tandartsinstrumenten; Polijstcups; Polijstkoppen
ro-RO: Afaceri și sectorul industrial > Stomatologie > Instrumente dentare: Recipiente pentru amestecare; Oglinzi dentare; Seturi de instrumente dentare; Cupe lustruire; Capete lustruire
bg-BG: Бизнес и промишленост > Стоматология > Стоматологични инструменти: Съдове за смесване на материали; Стоматологични огледала; Комплекти стоматологични инструменти; Полиращи гуми; Полиращи четки
hr-HR: Posao i industrija > Stomatologija > Stomatološki alati: Dappen posude; Dentalna ogledala; Setovi stomatoloških alata; Čašice za profilaksu; Četkice za profilaksu
pt-PT: Business e industrial > Odontologia > Ferramentas odontológicas: Pratos Dappen; Espelhos odontológicos; Conjuntos de ferramentas odontológicas; Copos de profilaxia; Cabeças de profilaxia
ko: 비즈니스/산업 > 치과 > 치과 도구: 대픈 디쉬; 치아거울; 치과 도구 세트; 치면 세척기 컵; 치면 세척기 헤드